---
title: "Presentación: APEGO EMOCIONAL AL PROPIO PAÍS Y A EUROPA"
author: "Mariona Puente Quera"
date: "2024-07-23"
output: beamer_presentation
---

```{r setup, include=FALSE}
knitr::opts_chunk$set(echo = FALSE)
```

## ÍNDICE
1. Objetivos
2. Resultados
Estudiar y visualizar cómo correlacionan el apego emocional al propio país y el apego emocional a Europa en nuestra muestra.
...

## OBJETIVOS

OBJETIVO GENERAL: Estudiar cómo correlacionan el apego emocional al propio país y el apego
emocional a Europa, y el efecto del género, de la edad y de la nacionalidad en dicha correlación.
OBJETIVOS ESPECÍFICOS:
1. Estudiar y visualizar cómo correlacionan el apego emocional al propio país y el apego emocional a
Europa en nuestra muestra.
2. Estudiar y visualizar los efectos de la variable género en dicha correlación.
3. Estudiar y visualizar los efectos de la variable edad en dicha correlación.
4. Estudiar y visualizar los efectos de la variable nacionalidad en dicha correlación.
5. Estudiar y visualizar cómo correlacionan el apego emocional al propio país y el apego emocional
a Europa entre diferentes subgrupos a escoger de entre los diferentes niveles de nuestras variables
demográficas.

## RESULTADOS
Con tal de analizar los resultados proporcionados por el dashboard estudiaremos cada objetivo específico por separado a continuación:

## 1. Estudiar y visualizar cómo correlacionan el apego emocional al propio país y el apego emocional a Europa en nuestra muestra.

```{r, echo = FALSE}
library(ggplot2)
library(dplyr)
data <- read.csv('Base de datos depurada.csv')
df_prop_x <- data %>%
  filter(!is.na(Apego.emocional.al.propio.país)) %>%
  group_by(Apego.emocional.al.propio.país) %>%
  summarise(count = n()) %>%
  mutate(prop = (count / sum(count)) * 20)

df_prop_y <- data %>%
  filter(!is.na(Apego.emocional.a.Europa)) %>%
  group_by(Apego.emocional.a.Europa) %>%
  summarise(count = n()) %>%
  mutate(prop = (count / sum(count)) * 20)

heatmap_plot <- ggplot(data, aes(x = Apego.emocional.al.propio.país,
                                 y = Apego.emocional.a.Europa)) +
  geom_bin2d(bins = 20, aes(fill = after_stat(count))) +
  scale_fill_distiller(palette = "Spectral") +
  labs(x = "Apego emocional al propio país", y = "Apego emocional a Europa",
       title = "Mapa de calor") +
  theme_minimal()

heatmap_plot <- heatmap_plot +
  geom_line(data = df_prop_x, aes(x = Apego.emocional.al.propio.país,
                                  y = prop), color = "black", linewidth = 1)
heatmap_plot <- heatmap_plot +
  geom_path(data = df_prop_y, aes(x = prop, y = Apego.emocional.a.Europa),
            color = "black", linewidth = 1)

print(heatmap_plot)
```

## 2. Estudiar y visualizar los efectos de la variable género en dicha correlación.

| **Género** | **Media 'AEPP'** | **D.E. 'AEPP'** | **Media 'AEE'** | **D.E. 'AEE'** | **CORR. PEARSON** |
|:----------:|:----------------:|:---------------:|:---------------:|:--------------:|:-----------------:|
| Mujeres    | 7.837861         | 2.145087        | 6.270493        | 2.471481       | 0.4100358         |
| Hombres    | 7.693225         | 2.210150        | 6.097755        | 2.525251       | 0.4146855         |
| Tod@s      | 7.770864         | 2.176612        | 6.190264        | 2.498028       | 0.4128778         |

## Slide with Plot

```{r pressure}
plot(pressure)
```

